臺灣高等法院高雄分院民事裁定
111年度再易字第35號
再審聲請人  李寬海  
再審相對人  祭祀公業李火德祖嘗會

法定代理人  李恭岳  
上列當事人間請求返還補償金事件，再審聲請人對於民國111年7
月29日本院111年度再易字第30號確定裁定聲請再審，本院裁定
如下：
    主  文
再審聲請駁回。
再審訴訟費用由再審聲請人負擔。
    事實及理由
一、聲請意旨略以：本院104年度上易字第233號事件（下稱前程
    序第二審，所為判決下稱系爭確定判決）審理時，受命法官
    及陪席法官未在言詞辯論筆錄上簽名，本件判決法院之組織
    不合法，有民事訴訟法第496條第1項第3款之再審事由。又
    再審相對人之法定代理人李恭岳於前程序第一審中提出之民
    事委任狀載明委任人為李瑞昌，受任人為李恭岳，然李恭岳
    於前程序第二審提出偽造之書證，並自稱為管理人，其在前
    程序第二審所為訴訟行為未經合法代理，而有民事訴訟法第
    496條第1項第5款之再審事由。又李恭岳在前程序第二審所
    提出之李火德興業株式會社製發之株券、民國36年間重立嘗
    簿、83年度前均息簿、補償金分配會議紀錄、補償金發放清
    冊，及李瑞昌所申報之祭祀公業沿革資料，均係偽造之證物
    ，故系爭確定判決有民事訴訟法第496條第1項第9款之再審
    事由。為此，對本院111年度再易字第30號裁定（下稱原確
    定裁定）聲請再審，請求廢棄原確定裁定，再開再審程序。
二、按聲請再審，依民事訴訟法第507條準用同法第501條第1項
    第4款之規定，應表明再審之理由。所謂表明再審理由，係
    指必須敘明確定裁定有何合於法定再審事由之具體情形而言
    。否則其聲請即屬不合法，且毋庸命其補正，逕行駁回之。
    次按當事人聲請再審，聲明係對某件裁定為再審，但其再審
    訴狀理由，指摘該確定裁定以前之再審裁判如何違法部分，
    不能認係對所聲請再審裁定之再審理由，法院無一一論斷之
    必要（最高法院105年度台抗字第600號、86年度台聲字第17
    2號裁判意旨參照）。另按聲請再審，係請求廢棄其前確定
    裁定為目的，苟聲請人對原確定裁定聲請再審之主張合於法
    定再審理由，始需遞次審理原確定裁定前之諸確定判決，如
    對原確定裁定聲請再審既非有理由，法院即無庸就該確定裁
    定前之諸確定裁判為審理（最高法院107年度台聲字第227號
    裁定意旨可參）。　　
三、經查，本件聲請人既係對原確定裁定聲請再審，依法須以其
    對原確定裁定聲請再審之主張合於法定再審理由為前提，然
    聲請人並未表明原確定裁定有何民事訴訟法第496條第1項各
    款所列再審事由，暨有何合於各款再審事由之具體情事。揆
    諸首開說明，本件再審之聲請，即非合法，且無庸命補正，
    應予駁回。至聲請意旨指摘受命法官及陪席法官未在言詞辯
    論筆錄上簽名、李恭岳於前程序第二審未經合法代理、所提
    各事證均係偽造之證物云云，均係指摘原確定判決之再審事
    由，然此為本院認聲請人對原確定裁定聲請再審有理由後，
    始須遞次審理該確定裁定前之各確定裁判有無理由之問題，
    本件對於原確定裁定之再審聲請既不合法，本院自無庸就原
    確定裁定前之諸確定裁判為遞次審理，併予敘明。　　
四、據上論結，本件再審之聲請為不合法，爰裁定如主文。
中　　華　　民　　國　　111 　年　　9 　　月　　22　　日
                          民事第四庭   
                                審判長法　官  洪能超  
　　　　　　　　　　　　　　　　　　　法　官  李珮妤
　　　　　　　　　　　　　　　　　　　法　官  邱泰錄
以上正本證明與原本無異。
本件不得抗告。
中　　華　　民　　國　　111 　年　　9 　　月　　22　　日
                                      書記官  林芊蕙